臺灣新竹地方法院交通事件裁定　　　　　96年度交聲字第56號
移送機關　交通部公路總局新竹區監理所新竹市監理站
異議人即
受處分人　甲○○
上列異議人因違反道路交通管理處罰條例案件，對於交通部公路
總局新竹區監理所新竹市監理站於中華民國九十六年一月十二日
所為之竹監新三字第裁五一─Ｅ00000000號裁決書，聲
明異議，本院裁定如下：
        主  文
異議駁回。
        理  由
一、原處分意旨略以：異議人即受處分人甲○○於民國九十五年
    十月十四日下午三時十八分許，騎乘車號ＨＯＶ─五二三號
    重型機車，行經新竹市○○路時紅燈右轉，經警方攔停後，
    以其行經有燈光號誌管制之交岔路口紅燈右轉及駕駛執照逾
    有效期間仍駕車為由開單舉發，因異議人違規行為明確，爰
    依道路交通管理處罰條例第五十三條第二項、第六十三條第
    一項第三款、第二十二條第一項第七款、第二項（裁決書漏
    引第二十二條第二項）等規定，裁處異議人罰鍰新臺幣（下
    同）四千八百元，並記違規點數三點，駕駛執照並予扣繳。
二、聲明異議意旨略以：異議人於九十五年十月十四日下午三時
    許騎車行經新竹市○○路新闢建之路口時，並無不得右轉之
    指示或警告標語，且異議人於紅燈一開始即停下車輛，於將
    機車龍頭轉正再發動前進，其實已算直行，怎可說是紅燈右
    轉。再考取駕駛執照即表示異議人有資格騎乘機車，那須幾
    年後還要再行換證，駕照逾期只是交通部施行數十年之惡法
    ，擾民、圖利廠商及相關之部門，爰依法聲明異議。
三、按汽車駕駛人，行經有燈光號誌管制之交叉路口紅燈右轉者
    ，處新臺幣六百元以上一千八百元以下罰鍰，並予記違規點
    數三點；道路交通管理處罰條例第五十三條第二項、第六十
    三條第一項第三款分別定有明文。又汽車駕駛人駕駛執照逾
    有效期間仍駕車，處新臺幣一千八百元以上三千六百元以下
    罰鍰，並禁止其駕駛，駕駛執照且應扣繳之；同條例第二十
    二條第一項第七款、第二項亦有規定。
四、經查：
(一)異議人於九十五年十月十四日下午三時十八分許，騎乘車號
    ＨＯＶ─五二三號重型機車，行經新竹市○○路一二○○巷
    口時，經新竹市警察局第三分局青草湖派出所員警乙○○攔
    停後，以其行經有燈光號誌管制之交岔路口紅燈右轉及駕駛
    執照逾有效期間仍駕車為由開單舉發，交通部公路總局新竹
    區監理所新竹市監理站（下稱新竹市監理站）並據以裁決處
    罰異議人四千八百元，並記違規點數三點，且扣繳駕駛執照
    等情，業經證人即本件舉發員警乙○○於本院審理時結證屬
    實，並有新竹市警察局舉發違反道路交通管理事件通知單及
    新竹市○○○○○道路交通管理事件裁決書各一份在卷可證
    。
(二)異議人固否認有何紅燈右轉之違規行為，惟異議人確於上開
    時地，騎乘機車紅燈右轉一節，業經證人乙○○於本院審理
    時證稱：「案發當時我站在一二○○巷口，異議人從外環道
    往一二○○巷口，走到路口紅燈號誌時，異議人由外環道一
    下子右轉過來，並沒有看到他停車，異議人一轉過來我就把
    他攔下，我跟他說他紅燈右轉，異議人在現場沒有跟我爭執
    。」等語明確（見本院卷第十七頁），而證人乙○○與異議
    人並不認識，當無仇恨可言，自無誣陷異議人之動機及必要
    ，再依證人乙○○供述之舉發經過，益見證人乙○○對於案
    發當時之記憶深刻，此外，復有證人乙○○繪制之現場圖（
    見本院卷第十九頁）一份在卷可證，堪認證人乙○○所述確
    係事實，異議人此部分所辯，顯為卸責之詞，難以採信。又
    一般有燈光號誌管制之交岔路口，除有紅燈右轉之指示標誌
    外，均不得於紅燈時右轉，異議人領有合格之駕駛執照，豈
    有不知之道理。再交通號誌與標線之設置，在於指示車輛駕
    駛人依序行駛，用以提升參與交通者之安全，不論有無設置
    警示標語，駕駛人均有隨時注意駕駛行為是否符合交通法規
    之義務，故異議人另以路口未有不得右轉之指示及警示標誌
    置辯，亦屬無稽。末以道路交通管理處罰條例立法之目的係
    為加強交通管理及維護交通秩序，確保交通安全，駕駛執照
    有效期間之管理即屬交通管理措施之一環且有必要，本件異
    議人既不否認其駕駛執照逾有效期間仍駕車之事實，並有新
    竹市監理站機車駕駛人資料一份在卷可佐（見本院卷第十三
    頁），其駕駛執照逾有效期間仍駕車之違規行為亦甚明確，
    異議人空言指稱駕駛執照逾期與否之管制為惡法云云，諉無
    足採。
(三)綜上，異議人所辯並不可信，其於上開時地紅燈右轉及駕駛
    執照逾有效期間仍駕車之違規行為均堪認定，原處分機關依
    道路交通管理處罰條例第五十三條第二項、第六十三條第一
    項第三款、第二十二條第一項第七款、第二項之規定，裁處
    異議人罰鍰四千八百元，並記違規點數三點，駕駛執照並予
    扣繳，於法並無不合，本件異議為無理由，應予駁回。
五、據上論斷，依道路交通案件處理辦法第十九條，裁定如主文
    。
中　　華　　民　　國　　九十六　　年　三　　月　十二　日
                       交通法庭　法　官  林昌義
以上正本證明與原本無異。
如不服本裁定，應於裁定送達後5日內向本院提出抗告狀。
中　　華　　民　　國　　96　　年　　3 　　月　　12　　日
                                 書記官  劉怡芳
